Inventaris van het archief van de Vereniging Gamma: Externe Betrekkingen en Maatschappelijk Werk (Serie Geel), (1947) 1979-1989
Nationaal Archief, Den Haag
- Educatief Werk
  - Volwasseneneducatie
    - Wet- en Regelgeving m.b.t. Volwasseneneducatie, Concept Rijksregeling en Raamplan Basiseducatie voor Volwassenen van augustus 1984, 72
      RCW-commentaar, resp. Gamma-commentaar, resp. CCO's-commentaar, resp. kommentaar Coordinatie Projekten VE, resp. commentaar WSCW, resp. overige kommentaren
      Onderbrenging van de BE bij O&W resp. motie CDA/PvdA
    - Wet- en Regelgeving m.b.t. Volwasseneneducatie, m.n. Concept Rijksregeling Basiseducatie voor Volwassenen van febr. 1985, 72
      invoeringdatum Rijksregeling
      Concept Rijksregeling BE dd. 11/2/85 t.b.v. Welzijnsraad
      Concept Rijksregeling BE voor Volwassenen tbv IIe Kamer (stuknr. 18 886)
      Gamma-commentaar, resp. RCW-commentaar, resp. kommentaar Coordinatie Projekten VE, resp. overige commentaren
      12/6/85 Openbare hoorzitting Vaste Kie. O&W etc. van RCW, NCVO en Gamma
      Diskussie met J.G. Kraayeveld-Wouters
      Gezamenlijke brief VJV, Gamma, HVP BNVU e.a.
      andere reakties
      Behandeling BE in de IIe Kamer (eind 1985)
      Aanvullende info over de Rijksregeling BE, overleg met C.J. Snijders 17/12/85
      Uitspraak Arob-rechterover doorsluizing Rijksbijdrageregeling Alfabetisering e.a. notities
    - Kaderwet Volwasseneneducatie van 10/9/85 + Uitvoeringsregelingen, 84
    - AMvB Rijksregeling Basiseducatie van 18/8/86 + bijlagen, 84
    - Financiering van de basiseducatie resp. (concept) landelijke overzichten basiseducatie (v.a. 1985), 84
    - Landelijk Steunpunt Alfabetisering (1977 t/m nov. 1980) algemeen, 148
    - Landelijk Steunpunt Alfabetisering (1977 t/m nov. 1980) workshops, trainingen etc., 149
    - Landelijk Steunpunt Alfabetisering (1977 t/m nov. 1980) vergaderingen landelijk steunpunt okt. 1977 t/m juni 1979, 1977 t/m nov. 1980, okt. 1977 t/m juni 1979; 148
    - Landelijk Steunpunt Alfabetisering (1977 t/m nov. 1980) vergaderingen landelijk steunpunt 1979, 2e halfjaar, 1977 t/m nov. 1980, 1979, 2e halfjaar; 148
    - Landelijk Steunpunt Alfabetisering (1977 t/m nov. 1980) landelijk steunpunt 1980 1e halfjaar, 1977 t/m nov. 1980, 1980 1e halfjaar; 149
    - Landelijk Steunpunt Alfabetisering (1977 t/m nov. 1980) landelijk steunpunt 1980 2e halfjaar, v.a. december 1980; 1977 t/m nov. 1980, 1980 2e halfjaar; 149
    - Projektgroep Alfabetisering (onderdeel v.d. Coordinatie Projekten Volwasseneneducatie van CRM/O&W), 63
      algemeen (v.a. dec. 1980) t/m juni 1986
    - Alfabetisering, kontakten met diverse organisaties, v.a. 1977, 88
    - Educatieve Omroep, kontakten met diverse organisaties, v.a. 1989, 88
    - Educatieve voorzieningen voor culturele minderheden, kontakten met diverse organisaties, v.a. 1980, 88
    - Provinciale en Plaatselijke Steunpunten Educatief Werk (1980/1981), 63
    - LONT, Landelijk Kontakt Onderwijs- en Vormingskursussen voor Volwassenen, 199
      'ouders op herhaling/bijspijkercursussen' zie ook 'eigen' archief LONT
      organisatie, v.a. 1978 to medio 1981
      vergaderingen initiatiefgroep 1978/medio 1981
    - Nederlands Centrum voor Volksontwikkeling NCVO beleid, organisatie t/m herstrukturering 1975, 132
      per 1975 werd het NCVO gesplitst in een Studiecentrum NCVO (naderhand SVE) en het Samenwerkingsorgaan NCVO (naderhand wederom Nederlands Centrum etc.)
      zie voor beëindiging lidmaatschap Gamma van het NCVO - Werkontwikkeling/Belangenbehartiging -lidmaatschappen en vertegenwoordigen zie voor NCVO-werkgroep Projekten Volwasseneneducatie 241.3 zie ook overzicht vernietigde archiefbescheiden (per jan.1984)
    - Nederlands Centrum voor Volksontwikkeling NCVO algemeen, v.a. medio 1975, 70
    - Nederlands Centrum voor Volksontwikkeling NCVO Orienterend vooronderzoek door het Intagon naar de doelstellingen van het vormingswerk 1971, 132
    - Nederlands Centrum voor Volksontwikkeling NCVO overige aktiviteiten 1970/1975, 132
    - Nederlands Centrum voor Volksontwikkeling NCVO overige aktiviteiten 1976/1980, 130
    - Nederlands Centrum voor Volksontwikkeling NCVO Werkgroep Media/Open School 1976 en 1977, 131
    - Nederlands Centrum voor Volksontwikkeling NCVO Werkgroep Media/Open School 1978 en 1979, 131
    - Nederlands Centrum voor Volksontwikkeling NCVO Werkgroep Steunfunkties okt. 1975 t/m okt. 1977, 130
    - Nederlands Centrum voor Volksontwikkeling NCVO Werkconferentie Noordwijkerhout betr. uitgangspunten voor een toekomstig beleid tav de volwasseneneducatie 3 en 4/10/78, 131
    - Nederlands Centrum voor Volksontwikkeling NCVO aktiviteiten v.a. 1980, 70
    - Nederlands Centrum voor Volksontwikkeling NCVO werkgroep projekten volwasseneneducatie 1982/1983, 70
    - Landelijke Beraad Plaatselijke Vormingswerk algemeen, v.a. 1971, 87
    - Landelijke Beraad Plaatselijke Vormingswerk algemeen, v.a. 1981, 87
    - Landelijke Vereniging Vormingswerk Jong Volwassenen algemeen, v.a. 1973, 87
    - Informeel Werkersoverleg Basiseducatie (SVE/LBPV/CPVE/Gamma e.a. 1986/, 96
    - Informatief Overleg over Volwasseneneducatie resp. Landelijk Educatief Overleg 1981/1988, 96
    - Aktiviteiten van overige organisaties mbt VE (v.a. 1978) overige ond.), 96
  - Onderwijsstimulering/onderwijsvoorrangsbeleid
    - Stimuleringsbeleid in het kader van emancipatie van groepen in educatieve achterstandssituaties en in het kader van het innovatieproces basisschool (1979 ev.), 249
    - Werkgroep ter nadere invulling/precisering van het CRM-aandeel in het Stos-beleid in het kader van het Gestruktureerd Overleg SCW (april 1980 t/m jan.1981), 249
    - Diskussies over Onderwijsstimulering en SCW resp. het Onderwijsvoorrangsplan 1981/1983, 213
    - Wet- en Regelgeving m.b.t. Onderwijsvoorrangsbeleid v.a. nov. 1983, 213
    - Wet- en Regelgeving m.b.t. Onderwijsvoorrangsbeleid v.a. dec. 1984, 213
    - Inhoud en Vormgeving van de Steunfunkties voor het Welzijnswerk i.h.k. van het Onderwijsvoorrangsbeleid, v.a. eind 1983, 249
      zie ook KOEPELORGANISATIES/RCW- Overleg over de steunfunkties t.b.v. de Welzijnscomponenten in de onderwijsvoorrangsgebieden 1983
    - Stuurgroep Inventarisatie Middelen Onderwijsstimulering (v.a. dec. 1981), 109
    - Projekten Samenwerking School/Buurt (± 1980), 109
  - Herstrukturering Landelijke Organisaties
    Zie voor vervolg Gamma Blauwe serie, toegang 2.19.094 inv.nr. 422-424.
    - Onderzoek Funktioneren Landelijke Organisaties (1977/1980) algemeen, 201
      stukken aanvankelijk geklassificeerd onder NRMW
    - Onderzoek Funktioneren Landelijke Organisaties (1977/1980) meningsvorming binnen Gamma, 202
    - Onderzoek Funktioneren Landelijke Organisaties (1977/1980) Beleidsonderzoek I.T.S., 202
    - Onderzoek Funktioneren Landelijke Organisaties (1977/1980) Organisatiekundig Onderzoek Bosboom en Hegener, 203
    - Onderzoek Funktioneren Landelijke Organisaties (1977/1980) Organisatiekundig Onderzoek, onderdeel Gamma, 203
    - Onderzoek Funktioneren Landelijke Organisaties (1977/1980) vergaderingen onderzoeksgroep april 1977 / 1978, 1977/1980, april 1977/1978; 204
      ook genoemd Commissie Vonhoff
    - Onderzoek Funktioneren Landelijke Organisaties (1977/1980) vergaderingen onderzoeksgroep sept. 1978 t/m 1980, 1977/1980, sept. 1978 t/m 1980; 204
    - Onderzoek Funktioneren Landelijke Organisaties (1977/1980) Eindrapport Kiezels of Tegels, 201
    - Initiatiefgroep Welzijnsvoorzieningen in Samenhang WIS algemeen v.a. 22.1.81 (t/m febr. 1983), 243
      aanvankelijk gestart onder de naam Initiatief Tien over Groen (TOG) (NB: er is ook een WIS-archief!)
    - Initiatiefgroep Welzijnsvoorzieningen in Samenhang WIS vergaderingen 22.1.81 t/m mei 1981, 243
    - Initiatiefgroep Welzijnsvoorzieningen in Samenhang WIS vergaderingen juni 1981 t/m sept. 1981, 243
    - Initiatiefgroep Welzijnsvoorzieningen in Samenhang WIS vergaderingen okt. 1981 t/m maart 1982, 244
    - Initiatiefgroep Welzijnsvoorzieningen in Samenhang WIS vergaderingen april 1982 t/m okt. 1982, 244
    - Initiatiefgroep Welzijnsvoorzieningen in Samenhang WIS vergaderingen nov.1982 t/m febr. 1983, 244
    - Gamma-werkgroep Kiezels of Tegels (K+T), aktiviteiten v.a. 18/12/80 t/m juni 1982, 245
    - Meningsvorming binnen Gamma t.a.v. de ontwikkelingen m.b.t. de landelijke organisaties, v.a. 22.1.81 t/m nov. 1982, 245
    - Interdepartementale Commissie Herstrukturering Landelijke Organisaties (v.a. maart 1982), 284
      zgn. CHLO of Commissie van Gils; zie afzonderlijk dossier van Voorlopige Positie bepaling
      instellings (beschikking) Cie. Herstrukturering enz.
      installatie van de Cie. op 7.4.82
      NRMW-uitgave van de doktoraalscriptie van J. de Haan "Opengebroken Wegen: Werk in uitvoering (dec. 1982)
      Positiebepaling CHLO (juni 1983)
      meningsvorming binnen Gamma op de Positiebepaling + commentaar
      meningsvorming binnen RCW-verband t.a.v. Positiebepaling
      meningsvorming binnen NRMW-verband t.a.v. Positiebepaling
      NFJJ-kommentaar op de Positiebepaling
      Informeel overleg Gamma/NFJJ/WIJN/WKN over CHLO- en Kie. Smit-rapport zie ook dossier zgn. Kie. Smit commentaar van de Kie. Smit op de Positiebepaling
      uitwerkingen op onderdelen
      rapport Nadere Positiebepaling (maart 1985)
    - Interdepartementale Commissie Herstrukturering Landelijke Organisaties (v.a. maart 1982): Voorlopige Positiebepaling, 284
      Hoorzittingen 'Voorlopige Positiebepaling'
      hearing Gamma op 16/2/83
      Besprekingen binnen Gamma over Voorl. Positiebepaling in samenhang met de WIS-diskussienota 1982
      Gamma-kommentaar op de Voorlopige Positiebepaling
      kommentaar RCW op de Voorlopige Positiebepaling
      kommentaar NRMW op de Voorlopige Positiebepaling
      kommentaar v.d. WIS-participanten op de Voorlopige Positiebepaling
      overige kommentaren op de Voorlopige Positiebepaling
    - (Ministerie CRM) Commissie Herordening Landelijke Funkties Jeugdbeleid (v.a. 1982), 284
      instelling van de commissie zgn. Kommissie Smit: zie ook dossier Nadere uitwerking door Minister WVC van het kabinetsstandpunt tav de hlo benoeming A. Baggelaar (NFJJ) tot secretaris van de Cie.
      informatie-bulletins
      Advies Veranderend Jeugdbeleid aan de Minister van WVC
      meningsvorming binnen Gamma + kommentaar
      kommentaar van de Raad voor het Jeugdbeleid
      kommentaar NFJJ op Veranderend Jeugdbeleid
      informeel overleg Gamma 'NFJJ/WKN nav voorstellen CHLO en CHLFJ
      follow-up: NFJJ notitie Naar een Nederlands Instituut voor Jeugdonderzoek?
      Verklaring van de Kie. Smit nav CHLO-Positiebepaling en reakties op
      Veranderende Jeugdbeleid
    - Regeringsstandpunt t.a.v. CHLO-Positiebepaling alsmede nadere uitwerking van de HLO (v.a. 12/9/83), 285
      Kabinetsstandpunt tav de Positiebepaling
      Gamma-kommentaar op het regeringsstandpunt
      NRMW- kommentaar op het regeringsstandpunt
      kommentaar Joint cs op het regeringsstandpunt
      behandeling van het regeringsstandpunt in de IIe Kamer
      behandeling van het regeringsstandpunt in de UCV
      ontwikkelingen in Den Haag (per april 1984)
    - Voorlopig Nader Uitgewerkte Standpuntbepaling van de Minister van WVC e.a. inzake de rapporten van de CHLO en Kie. Smit (v.a. 10/7/84), 285
      Voorlopig Nader Uitwerkte Standpuntbepaling van de Minister van WVC en van Justitie inzake rapporten CHLO en Kie. Smit
      overlegronde (gesprek met Gamma 14/8/84)
      evaluatierapport nav de overlegronde
      standpuntbepaling Gamma, zgn. marsroutes
      opties en marsroutes v.d. afdelingen dv en wo (zie ook 013.3 Herordening Landelijke Funkties)
      kontakten met derden
      standpuntbepaling WSCW
      RCW-aktiviteiten
      commentaar v.d. Raad voor het Jeugdbeleid
      standpuntbepaling overige organisaties
      'koffiedik kijken'
      Brief Sectie SO vd NRMW aan de Vaste Kamerkie. W+C betr. herstrukturering sector Maatschappelijke Ontwikkelingen
      NOW-brief aan de Minister
      Overleg Minister WVC met Vaste Kamerkie. W+C over voornemens mbt herstrukturering (maart 1985)
    - Regeringsstandpunt t.a.v. de HLO (v.a. 25/6/85), 285
      persbericht omtrent standpunt Minister Brinkman tav HLO
      Regeringsstandpunt over de HLO t.b.v. IIe Kamer, 25/6/85
      Standpuntbepaling Gamma
      Overleg Gamma met NFJJ en WSCW resp. kommentaren van de werkgeversorganisaties
      Overleg Gamma met NFJJ, WIJN en WKN, resp. kommentaren van deze 3 organisaties
      Overleg Gamma met het Nimo resp. kommentaren van het NIMO en het Platform Opbouwwerk
      kommentaar van de RCW-comparanten
      kommentaar van de gezamenlijke ondernemingsraden
      overige kommentaren
      overzicht, naast elkaar ter vergelijking van de reakties van verschillende organisaties, okt. 1985
      UCV van 27/1/86
    - Overleg over de funkties belangenbehartiging en dienstverlening (o.a. taakverdeling Gamma/WSCW, v.a. nov. 1980, 245
      zie ook dossiers 013.3 Herordening Landelijke Funkties; voor vervolg zie Vormgeving van de Werkgevers- en Ondernemers Ondersteunende Funkties op Landelijke niveau, v.a. eind 1984
    - Overleg over de funkties belangenbehartiging en dienstverlening (o.a. taakverdeling Gamma/WSCW, v.a. 1983, 286
    - Overleg over de funkties belangenbehartiging en dienstverlening (o.a. taakverdeling Gamma/WSCW, v.a. 1983; orientatie bij de DCO's, 286
    - Vormgeving van de Werkgevers- en Ondernemers Ondersteunende Funkties op Landelijk niveau, v.a. eind 1984, 286
    - Vormgeving van de Werkgevers- en Ondernemers Ondersteunende Funkties op Landelijk niveau, v.a. okt. 1985, 250
- Aandachtsvelden
  Zie voor Bejaardenwerk Gamma Blauwe serie, toegang 2.19.094 inv.nr. 400-401.
  - Opleidingen
    Zie voor vervolg Gamma Blauwe serie, toegang 2.19.094 inv.nr. 397-400 en 412-415.
    - Jeugdleidersopleiding algemeen 1965 tot ± 1970, 205
    - Overleg over verbreding van de JLO naar een Middelbare Beroepsopleiding ± 1972/1973, 205
    - Vergaderingen Landelijke Werkgroep MBO-KW (ook met vertegenwoordigers van NBV en Salco) (1974/1976), 205
    - MBO-KW, Plaatsing stagiaires boventallig (1973/1975), 206
    - MBO-KW, Werkgroep MBO-KW Rotterdam (okt. 1971/febr. 1976), 206
    - S.A. Formulering van aanbevelingen voor het opleiden van opbouwwerkers op het niveau van HBO, door de Inspektorale Werkgroep SPO-Opbouwwerk (1971/1973), 206
    - S.A. Interakademiaal Overleg Kultureel Werk (1972/1980), 206
    - Studiecommissie Coördinatie Wetenschappelijk Onderwijs - Sociale Academies (1969/1972), 62
    - Herstrukturering MHNO/MSPO, 265
      algemeen, 1977/1984
      overleg stuurgroep herstrukturering met werkveldorganisaties 1978/1981
      ontwikkelingen modellen stage- en samenwerkingsovereenkomsten, globale examenregeling en 2e voorl. eindprodukt MHNO/MPSO nwe stijl
    - Opleiding van leiders op het terrein van jeugdvorming en Volksontwikkeling v.a. 1969, algemeen, 61
      betr. de zgn. Mikojel-opleidingen, zie voor correspondentie met de afzonderlijke opleiding apart dossier 413 BLAUW
    - Aansluiting Sociale Akademies - Beroepspraktijk, gegevens 1971-1977 w.i. platformoverleg, 62
    - Herstrukturering MHNO/MSPO 3e voorlopig eindprodukt MHNO/MSPO nieuwe stijl, 61
    - Herstrukturering MHNO/MSPO (voorl.) Onderwijsleerplannen MDGO en Opleidingsleerplannen AW (mei 1982/1984), 61
- Opleidingen
  - Overheidsbeleid mbt Stages, overige onderwerpen betr. Stages
    - Commissie Stage-instellingen algemeen (1963 - 1968), 5
    - Commissie Stage-instellingen vergaderingen plenaire commissie (1965 t/m juni 1968), 5
    - Commissie Stage-instellingen informaties van sociale akademies, 5
    - Commissie Stage-instellingen informatie van stageinstellingen, 5
    - Commissie Stage-instellingen vergaderingen en concept rapport redaktie-werkgroep (1967/1968), 6
    - Commissie Stage-instellingen groepdiskussies met vertegenwoordigers van stageinstellingen en met 4e jaarsstudenten van sociale akademies (1965 t/m 1967), 6
    - Stages algemeen (stagevergoedingen, -kriteria etc.) (1970-1977), 62
- Voorzieningen
  - Sociaal-Culturele Aktiviteiten tbv Niet-aktieven
    Zie voor vervolg Gamma Blauwe serie, toegang 2.19.094 inv.nr. 409-411.
    - Landelijke Stuurgroep Sociaal-Kulturele Aktiviteiten voor Werklozen algemeen (1974 t/m 1980), 117
      voorheen Landelijke Stuurgroep Sociaal-Kulturele Aktiviteiten tbv Werkloze Jongeren
      zie voor voorgaande stukken OVERHEIDSBELEID MBT JEUGDIGE WERKLOZEN; sociaal culturele opvang jeugdige werklozen (zgn. Vonhoff-projekten) 1972
    - Landelijke Stuurgroep Sociaal-Kulturele Aktiviteiten voor Werklozen algemeen (1981 t/m, 183
      zie voor NBV/SALCO Inventarisatie en beschrijving van plaatselijke projekten jongeren zonder werk 1977 WERKONTWIKKELING/niet beroepsmatige aktie
    - Landelijke Stuurgroep Sociaal-Kulturele Aktiviteiten voor Werklozen voorlichting en informatie (1975 t/m 1980), 117
    - Landelijke Stuurgroep Sociaal-Kulturele Aktiviteiten voor Werklozen voorlichting en informatie (1981 t/m -), 183
    - Landelijke Stuurgroep Sociaal-Kulturele Aktiviteiten voor Werklozen vergaderingen 1975, 55
    - Landelijke Stuurgroep Sociaal-Kulturele Aktiviteiten voor Werklozen vergaderingen 1976 1e halfjaar, 55
    - Landelijke Stuurgroep Sociaal-Kulturele Aktiviteiten voor Werklozen vergaderingen 1976 2e halfjaar, 55
    - Landelijke Stuurgroep Sociaal-Kulturele Aktiviteiten voor Werklozen vergaderingen 1977, 56
    - Landelijke Stuurgroep Sociaal-Kulturele Aktiviteiten voor Werklozen vergaderingen 1978, 56
    - Landelijke Stuurgroep Sociaal-Kulturele Aktiviteiten voor Werklozen vergaderingen 1979, 56
    - Landelijke Stuurgroep Sociaal-Kulturele Aktiviteiten voor Werklozen vergaderingen 1980 t/m 1981, 117
    - Landelijke Stuurgroep Sociaal-Kulturele Aktiviteiten voor Werklozen NBV-werkgroep tbv vertegenwoordiger in de stuurgroep 1975 t/m maart 1976, Landelijke Stuurgroep Sociaal-Kulturele Aktiviteiten voor Werklozen vergaderingen v.a. 1981 bij Beemster bestuurslid Gamma; 117
    - Landelijke Stuurgroep Sociaal-Kulturele Aktiviteiten voor Werklozen Methodiekontwikkeling: Ontwikkeling Tony Gibson Packs, correspondentie v.a. 1982, 183
      zie voor voorgaande stukken IFS Conferentie 1982 te Rotterdam mn. correspondentie met T. Gibson en het verslag
    - Landelijke Stuurgroep Sociaal-Kulturele Aktiviteiten voor Werklozen Jaarvergaderingen 1981/1985, 215
  - Sociaal-kulturele Accommodaties
    - Stichting Ruimte Overlegorgaan Sociaal Culturele Uitrusting vergaderingen v.a. oprichting 1971 t/m 1976, 123
    - Stichting Ruimte Overlegorgaan Sociaal Culturele Uitrusting vergaderingen 1977, 123
    - Stichting Ruimte Overlegorgaan Sociaal Culturele Uitrusting vergaderingen 1978, 123
    - Stichting Ruimte Overlegorgaan Sociaal Culturele Uitrusting vergaderingen 1979 t/m opheffing aug. 1981, 1979 t/m aug. 1981; 123
  - Bibliotheek/Informatievoorzieningen
    - Stuurgroep informatie netwerken STIN algemeen 1983/voorjaar 1986, 278
      Samenwerkingsprojekt van NIMO, Platform Opbouwwerk, Werkgroep 2000, Werkplaatsen Opbouwwerk en Gamma voor vervolg zie Stuurgroep Informatie Netwerken Maatschappelijke Ontwikkeling STINMO
    - Stuurgroep informatie netwerken STIN aktiviteiten 1984, 278
    - Stuurgroep informatie netwerken STIN aktiviteiten 1985/jan. 1986, 278
  - Recreatieve Voorzieningen
    - Stichting Jeugdbuitenverblijven, 251
      algemeen v.a. 1982 zie voor correspondentie betr. lidmaatschap WERKONTWIKKELING/BELANGENBEHARTIGING - Lidmaatschappen en Vertegenwoordigingen, nietgehonoreerde uitnodigingen, beeindigde l+v's vergaderingen mei 1983/okt. 1984
- Kulturele Minderheden
  Zie voor Particuliere Organisaties Gamma Blauwe serie, toegang 2.19.094 inv.nr. 430-431.
  - Overheidsbeleid m.b.t. Kulturele Minderheden
    - Ontwerp Minderhedennota van de Regering, april 1981, 133
    - Minderhedennota van de Regering, sept. 1983, 133
    - (Ontwerp) Rijksregeling Welzijn Minderheden (corr. v.a. 1983 t/, 1985), 1983 t/m 1985; 133
      zie afzonderlijk dossiers voor Begeleidingscie. Evaluatie Rijksregeling Welzijn Minderheden 1985 t/m voorjaar 1988
    - Begeleidingscommissie Evaluatie Rijksregeling Welzijn Minderheden, 90
      1985/1986
      1987 (jan.t/m sept.)
      dec. 1987 t/m opheffing vd cie. voorjaar 1988
      incl. eindrapport + adviezen
  - Overheidsbeleid mbt Buitenlandse Werknemers resp. met Surinamers
    - Ministerie WVC, Commissie voor Contact en Overleg betr. Welzijnswerk voor Buitenlanders 1980 t/m 1981, 154
      zie aparte blad voor de Werkgroepen
      lees buitenlandse werknemer
    - Ministerie WVC, Commissie voor Contact en Overleg betr. Welzijnswerk voor Buitenlanders 1982, 1e halfjaar, 154
    - Ministerie WVC, Commissie voor Contact en Overleg betr. Welzijnswerk voor Buitenlanders 1982, 2e halfjaar, 155
    - Ministerie WVC, Commissie voor Contact en Overleg betr. Welzijnswerk voor Buitenlanders 1983, 1e halfjaar, 155
    - Ministerie WVC, Commissie voor Contact en Overleg betr. Welzijnswerk voor Buitenlanders 1983, 2e halfjaar, 252
    - Ministerie WVC, Commissie voor Contact en Overleg betr. Welzijnswerk voor Buitenlanders 1984, 1e halfjaar, 221
    - Ministerie WVC, Commissie voor Contact en Overleg betr. Welzijnswerk voor Buitenlanders 1984 2e halfjaar, 221
    - Ministerie WVC, Commissie voor Contact en Overleg betr. Welzijnswerk voor Buitenlanders 1985 1e halfjaar, 280
    - Ministerie WVC, Commissie voor Contact en Overleg betr. Welzijnswerk voor Buitenlanders 1985 2e halfjaar, 280
    - Ministerie WVC, Commissie voor Contact en Overleg betr. Welzijnswerk voor Buitenlanders 1986, 138
      tijdens de gezamenlijke vergadering van 28/8/86 is besloten om uitsluitend nog gezamenlijke vergaderingen te laten plaatsvinden (incidentele gezamenlijke vergaderingen in voorliggende periode geordend in dossiers van de CCO-B
    - Ministerie WVC, Commissie voor Contact en Overleg betr. Welzijnswerk voor Surinamers 1975 t/m nov. 1978, 225
      zie apart blad voor de Werkgroepen
      lees Surinaamse ingezetene
    - Ministerie WVC, Commissie voor Contact en Overleg betr. Welzijnswerk voor Surinamers v.a. 20/12/78 t/m 1980, 225
    - Ministerie WVC, Commissie voor Contact en Overleg betr. Welzijnswerk voor Surinamers 1981, 225
    - Ministerie WVC, Commissie voor Contact en Overleg betr. Welzijnswerk voor Surinamers 1982 1e halfjaar, 222
    - Ministerie WVC, Commissie voor Contact en Overleg betr. Welzijnswerk voor Surinamers 1982 2e halfjaar, 222
    - Ministerie WVC, Commissie voor Contact en Overleg betr. Welzijnswerk voor Surinamers 1983 1e halfjaar, 223
    - Ministerie WVC, Commissie voor Contact en Overleg betr. Welzijnswerk voor Surinamers 1983 2e halfjaar, 221
    - Ministerie WVC, Commissie voor Contact en Overleg betr. Welzijnswerk voor Surinamers 1984, 1e halfjaar, 279
    - Ministerie WVC, Commissie voor Contact en Overleg betr. Welzijnswerk voor Surinamers 1985, 279
    - Ministerie WVC, Commissie voor Contact en Overleg betr. Welzijnswerk voor Surinamers 1986, 138
    - Minister WVC, Commissie voor Contact en Overleg betr. Welzijnswerk voor Buitenlanders Werkgroepen (1981/1984), 252
      Werkgroep Advies Organisaties van Buitenlanders (1981/1982)
      Werkgroep Ondersteuning Landelijke Organisaties van B. (1983)
      Werkgroep Volwasseneneducatie (1981)
      Werkgroep Decentralisatie (1981/1982) (zie ook werkgroep centralisatie/decentralisatie van de CCO-Surinamers)
      Werkgroep Nederlands Als Vreemde Taal (1982/1984) (zie ook werkgroep centralisatie/decentralisatie van de CCO-Surinamers)
      Werkgroep Vervolgonderzoek Organisaties van Buitenanders (1983) (zie ook werkgroep centralisatie/decentralisatie van de CCO-Surinamers)
      Werkgroep Methodiekontwikkeling/Deskundigheidsbevordering) (zie 093.8 Bijscholing -Kursusontwikkeling Kulturele Minderheden)
    - CCO Buitenlanders en CCO Surinamers, werkgroep voorlichting (1982), 222